臺灣新竹地方法院刑事判決
                                     111年度交訴字第82號
公  訴  人  臺灣新竹地方檢察署檢察官
被      告  陳文寬



上列被告因過失致死案件，經檢察官提起公訴（111年度偵字第3
117號），本院依簡式審判程序判決如下：
    主  文
陳文寬犯過失致人於死罪，處有期徒刑陸月，如易科罰金，以新
臺幣壹仟元折算壹日。緩刑貳年。
    事實及理由
一、本件犯罪事實及證據，除犯罪事實欄一、第3行應更正「111
    年2月7日8時54分許…」；證據並所犯法條欄應刪除「道路交
    通事故談話紀錄表」，並補充「被告陳文寬於本院審理時之
    自白、證號查詢汽車駕駛人」外，餘均引用檢察官起訴書之
    記載（如附件）。
二、論罪科刑
（一）核被告陳文寬所為，係犯刑法第276條之過失致人於死罪
      。
（二）被告於肇事後未被有偵查犯罪職權之公務員發覺前，即向
      據報前來處理之警員坦承為肇事者，並自願接受裁判，有
      員警職務報告1份附卷可查（見111年度相字第99號卷第16
      頁），是其所為核與自首之規定相符，爰依刑法第62條前
      段之規定，減輕其刑。
（三）爰審酌被告行經分向線路段左迴轉往對向路時，疏未注意
      對向直行駛入車輛並讓其先行之過失程度，及因其過失行
      為造成被害人死亡之情形，所為應予非難，惟念其犯後坦
      承犯行，態度尚可，兼衡被告有司機之工作，暨被告之犯
      罪動機、目的、手段、品行、生活狀況（警詢自陳家庭經
      濟狀況為小康）、智識程度為高中畢業等一切情狀，量處
      如主文所示之刑，並諭知易科罰金之折算標準，以資懲儆
      。
（四）被告未曾因故意犯罪受有期徒刑以上刑之宣告，有臺灣高
      等法院被告前案紀錄表1份在卷足按，其因一時失慮致為
      本件犯行，惟犯罪後已坦承犯行，且與被害人家屬達成和
      解，深具悔意，經此次偵審程序，當知所警惕，信無再犯
      之虞，本院認其所受宣告之刑以暫不執行為適當，併予宣
      告緩刑2年，以勵自新。
據上論斷，應依刑事訴訟法第273條之1第1項、第299條第1項前
段、第310條之2、第454條第2項，判決如主文。
本案經檢察官侯少卿提起公訴，檢察官葉益發到庭執行職務。
中　　華　　民　　國　　111 　年　　9 　　月　　28　　日
                  刑事第七庭  法　官  王子謙
以上正本證明與原本無異。
如不服本判決應於收受本判決後20日內向本院提出上訴書狀，上
訴書狀應敘述具體理由。上訴書狀未敘述上訴理由者，應於上訴
期間屆滿後20日內補提理由書狀於本院（均須按他造當事人之人
數附繕本）「切勿逕送上級法院」。
中　　華　　民　　國　　111 　年　　9 　　月　　28　　日
                              書記官  廖宜君
附錄本案論罪科刑法條全文：
刑法第276條
因過失致人於死者，處五年以下有期徒刑、拘役或五十萬元以下
罰金。
（附件）
臺灣新竹地方檢察署檢察官起訴書       
                                     111年度偵字第3117號
　　被　　　告　陳文寬　男　68歲（民國00年0月00日生）
　　　　　　　　　　　　住新竹縣○○市○○○街00號3樓
　　　　　　　　　　　　居新竹縣○○鄉○○村○○000○00
　　　　　　　　　　　　號2樓
　　　　　　　　　　　　國民身分證統一編號：Z000000000號
上列被告因過失致死案件，已經偵查終結，認應該提起公訴，茲
將犯罪事實及證據並所犯法條分敘如下：
　　　　犯罪事實
一、陳文寬受僱於精鈺金屬工業股份有限公司（址設新竹縣○○鄉
    ○○村○○路00號，下稱精鈺公司）擔任司機，於民國111年2月
    7日8時55分許，駕駛精鈺公司所有車號000-0000號自用小貨
    車，沿新竹縣湖口鄉光復北路由西往東方向行駛，將到達目
    的地即台灣貝克休斯股份有限公司（址設新竹縣○○鄉○○○路0
    0號，下稱貝克休斯公司）前，通過繪設網狀線之無號誌三
    岔路口顯示左方向燈跨入行車分向線路段減速駛近貝克休斯
    公司門口往左偏迴轉往貝克休斯公司大門，應注意汽車迴車
    前，應暫停並顯示左轉燈光或手勢，看清無來往車輛，並注
    意行人通過，始得迴轉，而當時天氣晴、日間自然光線、市
    區道路、柏油路面乾燥無缺陷、無障礙物、視距良好，而當
    時並無不能注意之情形，竟疏於注意對向有吳致穎騎乘車號
    000-000號機車直行駛入並讓其先行，而貿然行經分向線路
    段左迴轉往對向路外；適吳致穎騎乘車號000-000號機車，
    沿光復北路由東往西方向行駛，超速行駛且未注意車前狀況
    ，見狀煞閃往左傾斜倒地，而倒入陳文寬所駕駛上開自小貨
    車車頭下方。經救護車緊急將吳致穎送往東元醫療社團法人
    東元綜合醫院急救，仍因頭部鈍力損傷導致中樞神經性休克
    致死。陳文寬在場表明肇事者身分並接受調查而自首，始悉
    上情。
二、案經吳致穎之父吳建樟訴請偵辦。
　　　　證據並所犯法條
一、證據清單：
編號 證據名稱 待證事項 1 被告陳文寬之供述 坦承本件過失責任 2 告訴人吳建樟之指訴 指訴本件犯罪事實 3 證人林鈺程之之證述 證述吳致穎超速行駛、未注意車前狀況之事實 4 警員龍育昇出具之職務報告、救護紀錄表東元醫療社團法人東元綜合醫院出具之乙種診斷證明書、道路交通事故當事人酒精測定紀錄表、道路交通事故現場圖、道路交通事故調查報告表㈠㈡、車輛詳細資料報表、現場照片、現場監視器暨擷圖、自小貨車後方車號000-0000自小客車行車紀錄器暨擷圖、道路交通事故談話紀錄表、交通部公路總局新竹區監理所111年5月2日竹監鑑字第1110059880號函所附鑑定意見書、本署勘驗筆錄暨相驗屍體證明書及檢驗報告書、相驗照片、新竹縣政府警察局新湖分局出具之現場勘察報告 證明本件犯罪事實 
二、核被告陳文寬所為，係犯刑法第276條過失致死罪嫌。
三、依刑事訴訟法第251條第1項提起公訴。
  　此　致
臺灣新竹地方法院
中　　華　　民　　國　 111　　年　　6 　　月　　20　　日
                            檢察官  侯  少  卿
本件正本證明與原本無異。
中　　華　　民　　國　 111　　年　　6 　　月　　27　　日
                            書記官  宋  品  誼
所犯法條：
刑法第276條　　
因過失致人於死者，處 5 年以下有期徒刑、拘役或 50 萬元以
下罰金。因過失致人於死者，處 5 年以下有期徒刑、拘役或 50
 萬元以下罰金。